臺灣桃園地方法院刑事判決　　　　　　　　　　　　　　九十年度易字第三九四號
　　公　訴　人　臺灣桃園地方法院檢察署檢察官
　　被　　　告　丙○○
右列被告因妨害自由案件，經檢察官提起公訴（八十九年度偵字第一六九三○號），
本院判決如左：
        主  文
丙○○無罪。
        理  由
一、公訴意旨略以：被告丙○○前因違反麻醉藥品管理條例、毒品危害防制條例案件
    ，分別被判處有期徒刑六月、三月，甫於民國八十八年十一月二日接續執行完畢
    ，詎不知悔改，因懷疑其妻邱梅櫻與告訴人乙○○有染，竟基於概括之犯意，連
    續於八十九年十月一日上午七時許、同年月三日上午七時四十分許、同年月五日
    上午八時十分許、同年月五日二十時三十分許（此次係夥同另一名不知情，年約
    三十餘歲之男子同往），至桃園縣龍潭鄉○○路二五七號告訴人乙○○住處，以
    加害黃某生命、身體、財產之事向黃某之妻即證人甲○○稱：「要你先生出面，
    不然要把你先生殺掉」、「叫你先生出來趕快把事情解決，不解決不行，不然要
    把妳先生殺掉，並要砸店」等語，並要陳女將該等話語轉知其夫，證人甲○○乃
    依話轉知告訴人；同年月六日中午十二時三十分許，被告打電話至告訴人住處以
    加害生命之事向其恐嚇稱：如果伊不出面把事情解決，要把伊殺掉等語，使告訴
    人乙○○、證人甲○○二人心生恐懼，致生危害於渠等安全，因認被告涉有刑法
    第三百零五條恐嚇危害安全罪云云。
二、按犯罪事實應依證據認定之，無證據不得推定其犯罪事實，又不能證明被告犯罪
    者，應諭知無罪之判決，此於刑事訴訟法第一百五十四條及同法第三百零一條第
    一項定有明文。又按事實之認定，應憑證據，如未能發現相當證據，或證據不足
    以證明，自不能以推測或擬制之方法，以為裁判基礎，最高法院四十年台上字第
    八六號著有判例可循。又認定不利於被告之事實，須依積極證據，苟積極證據不
    足為不利於被告事實之認定時，即應為有利被告之認定，更不必有何有利之證據
    ，亦有最高法院三十年上字第八一六號判例可資參照。所謂「積極證據足以為不
    利被告事實之認定」，根據最高法院七十六年台上字第四九八六號判例意旨，係
    指據為訴訟上證明之全盤證據資料，在客觀上已達於通常一般之人均不致於有所
    懷疑，而確信被告確曾犯罪之程度，若未達到此一程度，而有合理懷疑之存在時
    ，即無從為有罪之認定。又被害人所述之被害情形，如無瑕疵，而就其他方面之
    調查又與事實相符，其供述自得採為科刑判決之基礎，倘其指證之被害情節尚有
    瑕疵，則在此瑕疵未究明之前，即不得遽採為論罪科刑之依據。本件公訴人認被
    告涉嫌恐嚇罪係以告訴人乙○○之指訴及證人甲○○之證詞為其主要之依據，固
    非無見。
三、訊據被告丙○○堅決否認右揭犯罪事實，辯稱「：我有去找過乙○○一次，就是
    八十九年十月份，但是沒有遇到乙○○，我叫乙○○的太太轉告乙○○要帶我老
    婆出去帶遠一點，不要出現在龍潭，而之前乙○○叫一名鄉代表多次找人約我出
    去談，我說沒憑沒據拒絕他們的邀約，我也有打電話給乙○○，既然要談就找一
    個比較有公信力的單位談，打電話的時間是在晚上十二點多，我們約在高平派出
    所談，高平派出所不受理，就轉到龍潭分駐所，筆錄問完之後，乙○○人早就離
    開了，我從來沒有出面出言恐嚇乙○○夫妻或打電話恐嚇他們：」等語。經查告
    訴人乙○○於警訊、偵查時固均指稱「：八十九年十月六日十二時三十分左右，
    丙○○打電話到我家：恐嚇我：他講說如果我不出面把事情解決要把我殺掉：共
    五次。第一次是八十九年十月一日早上七時左右到我家跟我老婆（甲○○）講說
    要我出面如果不出面要把我殺掉，還有要把我的店：砸掉，不讓我營業。第二次
    八十九年十月三日早上七時四十分左右丙○○帶一個朋友：跟我老婆講說，叫我
    出來把事情解決，不解決不行。第三次是八十九年十月五日早上八時十分左右，
    到我家跟我老婆講說，我不出面要把我殺掉。第四次八十九年十月五日二十時三
    十分左右帶一個朋友：跟我老婆講說，我一定要出來解決，不然要我很難看。第
    五次就是打電話這一次：」（八十九年十月六日警訊）、「：他（指被告丙○○
    ）先後五次透過我妻轉話給我說如果事情不解決要把我殺掉，還要把店砸掉。最
    後一次是用電話恐嚇我，是我接聽的，我心裏很害怕：」（八十九年十一月二十
    日偵查）等語，嗣於九十年三月十五日、九十一年二月二十日本院調查時亦指稱
    「：不認識。丙○○的兒子在我店裡打工，丙○○原在監服刑，出獄後，沒有工
    作，藉機卡（揩）油，我們去報案的前一星期，他數次到我家說我和他妻有染，
    也打過數通電話到我家，我本人遇見他二、三次，妻也一樣，他要我解決，不解
    決要殺我砸店，電話中也這麼說，電話都是妻接的，最後一通晚上才是我接的，
    他在電話中說我到底要不要解決，不解決要把我的油漆行砸掉、燒掉，油漆店內
    有松香水等易燃物，我聽了很害怕，第二天就去報案：：（丙○○是否壹個人到
    你店裡找你？）我碰到時，他旁邊都帶有壹個男子，約二十多歲，那名男子都沒
    有開口：（報案前一天晚上，是否丙○○本人和你講電話？）是：」、「：（丙○○到你家恐嚇的經過？）我沒有碰見他，有二、三次他到我家，都是我太太事
    後跟我講，而我自己本身接過一次電話，更早之前他在我的店門前車上一直罵我
    ，當時我在場。（那二、三次丙○○到你家做何事？）我太太告訴我丙○○要找
    我出去談判，不然他要殺掉我。（所接到的電話內容為何？）他問我看我要不要
    出來談判，要我看著辦，假如我不出來和解要把我的房子燒掉，因為我開油漆行
    ，店內都是松香水、油漆等易燃物，心理會害怕所以第二天就去報案。（那通電
    話是丙○○本人打的嗎？）他先叫別人撥電話，然後他接手過去講：」，告訴人
    自警訊、偵查以迄於本院審理時有關被告恐嚇經過之指述，被告是前往其住處恐
    嚇或打電話至其住處恐嚇，其是否在場、接聽電話或透過妻之轉述、及被告恐嚇
    內容，迭次均不同，能否遽以採信，容有疑問。至於證人甲○○於警訊、偵查中
    雖證稱「：很多次來我家：我印象比較深就是最近三次，第一次是八十九年十月
    一日早上約七時左右到我家跟我講說要我先生出面不然要把我先生殺掉。第二次
    是八十九年十月三日早上七時四十分到我家：跟我說時間到了，叫你先生（乙○○）出來把事情解決，不解決不行，第三次是八十九年十月五日早上八時十分左
    右，跟我說叫我先生出來把事情解決。同天晚上二十時三十分左右帶一個朋友（
    年籍不詳）跟我講叫我生出面把事情解決，不然要我先生很難看：」、「：被告
    （丙○○）前後四、五次到我家油漆行對我說，要我轉告我先生，要趕快出面解
    決，不然要把我先生殺掉，也有說要砸店，我把這些話轉告我先生。其中一次是
    跟一個三十多歲的男子一起來：」等語，就被告至其住處找告訴人之經過前後陳
    述亦有不同，且嗣於九十年三月十五日、九十一年二月二十一日本院調查時則又
    證稱「：丙○○懷疑夫乙○○與他妻有曖昧關係，我們去報案的前壹個星期，他
    有二、三次打電話到我家或者他自己壹個人跑到我家找夫，說夫與他妻有染，我
    們否認，直到報案前一天早上，他又壹個人到我家找夫，直說夫與他妻有染，要
    夫出面解決，否則要殺掉他，當時夫在樓上，丙○○離開後我有上樓告訴夫此事
    ，當天傍晚七點丙○○又來，有一名三十多歲男子陪他一起過來，丙○○和那名
    男子要我先生出來解決，我說先生不在，他二人就離開，我就到後面告訴夫此事
    ，到了深夜十二點，一名自稱丙○○之朋友要找先生，我把電話轉給夫，對方要
    夫出來解決，夫要丙○○接聽，丙○○不願意，我們因為害怕，第二天就去派出
    所報案：」、「：我們去龍潭分駐所製作筆錄的前一天早上丙○○到我家口氣很
    兇要找我先生，說夫乙○○和他妻子有染，要乙○○出面解決，否則就要對我們
    的店怎麼樣、怎麼樣，不讓店開下去，當時他還有帶一個人過來，晚上他又打電
    話到我家騷擾，我們因為害怕，第二天就到高原派出所報案，因為那是丙○○住
    的管區派出所，高原說我們是屬於龍潭分駐所轄區住戶，要我們到龍潭分駐所報
    案，所以我們到龍潭分駐所報案、製作筆錄，而之前丙○○也有打電話及到我家
    要找我先生，口氣很兇說乙○○和他老婆有染，要乙○○出面，因為只是口氣很
    兇，所以我們才沒有報案，是最後一次出言恐嚇，我們害怕才會去報案：（最後
    一次騷擾電話內容？）晚上十二點多一名年輕人打電話說要找乙○○，電話是我
    接的，當時那名年輕人在電話中說要乙○○出來解決，如果不出來解決，明天在
    派出所碰面：」，不僅與警訊、偵查中之證述不一致，與告訴人上開指述亦有齟
    齬，從而，告訴人之指述及證人甲○○之證詞既有前後不一致且不相符之瑕疵，
    自均不得採為不利於被告之認定。此外，又查無其他積極事證足認被告有公訴人
    所指之犯行，被告之犯行尚屬不能證明，爰依法諭知無罪之判決。
據上論斷，應依刑事訴訟法第三百零一條第一項，判決如主文。
本案經檢察官林良蓉到庭執行職務。
中      華      民      國    九十一    年      四      月    二十九    日
                                    臺灣桃園地方法院刑事第五庭
                                            法  官  林  婷  立
右正本證明與原本無異。
如不服本判決，應於判決送達後十日內向本院提出上訴狀( 應附繕本 )，上訴於
臺灣高等法院。
                                            書記官  黃  子  祝
中      華      民      國    九十一     年     六      月      三      日
